zh-TW: 體育用品 > 競技體育 > 擊劍 > 擊劍護具 > 擊劍手套: 擊劍護腕袖; 擊劍手套
ro-RO: Articole sportive > Atletism > Scrimă > Echipamente de protecție scrimă > Mănuși și manșete de scrimă: Manșete pentru scrimă; Mănuși pentru scrimă
cs: Sportovní potřeby > Atletické sporty > Šerm > Šermířské ochranné pomůcky > Šermířské rukavice a manžety: Šermířské manžety; Šermířské rukavice
ko: 스포츠용품 > 운동 > 펜싱 > 펜싱 보호 장비 > 펜싱용 장갑/소대: 펜싱 커프; 펜싱 장갑
bg-BG: Спортни стоки > Спортни занимания > Фехтовка > Защитна екипировка за фехтовка > Ръкавици и маншети за фехтовка: Маншети за фехтовка; Ръкавици за фехтовка
zh-CN: 体育用品 > 田径 > 击剑 > 击剑护具 > 击剑手套: 击剑护袖; 击剑手套
lt-LT: Sporto prekės > Atletika > Fechtavimas > Fechtavimo apsauginės priemonės > Fechtavimo pirštinės ir rankogaliai: Fechtavimo antrankiai; Fechtavimosi pirštinės
fi: Urheilutarvikkeet > Urheilu > Miekkailu > Miekkailusuojat > Miekkailuhanskat: Miekkailumansetit; Miekkailukäsineet
it: Articoli sportivi > Sport > Scherma > Attrezzatura protettiva scherma > Guanti e manichette da scherma: Polsini da scherma; Guanti da scherma
pl: Sprzęt sportowy > Sport > Szermierka > Ochraniacze do szermierki > Rękawice szermiercze: Mankiety szermiercze; Rękawice szermiercze
ja: スポーツ用品 > スポーツ競技 > フェンシング用品 > フェンシング用プロテクター > フェンシング用グローブ・カフ: フェンシング用カフス; フェンシング用グローブ
tr: Spor Malzemeleri > Spor Ekipmanları > Eskrim > Eskrim Koruyucu Giysileri > Eskrim Eldivenleri ve Bileklikleri: Eskrim manşetleri; Eskrim eldivenleri
vi: Dụng cụ thể thao > Điền kinh > Đấu kiếm hiện đại > Đồ bảo hộ môn đấu kiếm > Găng tay đấu kiếm: Ống tay lót bảo vệ đấu kiếm; Găng tay đấu kiếm
hu: Sportszerek > Atlétika > Vívás > Vivó-védőfelszerelés > Vívókesztyűk és -mandzsetták: Vívó mandzsetták; Vívókesztyűk
el: Αθλητικά είδη > Αθλητισμός > Ξιφασκία > Προστατευτικός εξοπλισμός ξιφασκίας > Γάντια & μανσέτες ξιφασκίας: Μανσέτες ξιφασκίας; Γάντια ξιφασκίας
en: Sporting Goods > Athletics > Fencing > Fencing Protective Gear > Fencing Gloves & Cuffs: Fencing Cuffs; Fencing Gloves
pt-PT: Artigos de desporto > Atividade desportiva > Esgrima > Equipamento de proteção para esgrima > Punhos e luvas para esgrima: Punhos de esgrima; Luvas de esgrima
sv: Sportartiklar > Idrott och sport > Fäktning > Skyddsutrustning för fäktning > Fäktningshandskar: Manschetter för fäktning; Fäkthandskar
da: Sportsartikler > Atletik > Fægtning > Fægteudstyr > Fægtehandsker: Manchetter til fægtning; Fægtehandsker
es: Equipamiento deportivo > Equipamiento para atletismo > Esgrima > Equipo de protección para esgrima > Guantes de esgrima: Puños de esgrima; Guantes de esgrima
sk-SK: Športový tovar > Atletika > Šerm > Ochranné vybavenie na šerm > Šermiarske rukavice a manžety: Šermiarske manžety; Šermiarske rukavice
ru: Спортивные товары > Соревновательный спорт > Фехтование > Защитная экипировка для фехтования > Перчатки и манжеты для фехтования: Манжеты для фехтования; Перчатки для фехтования
hr-HR: Sportska oprema > Atletika > Mačevanje > Zaštitna oprema za mačevanje > Rukavice za mačevanje: Štitnici za ruke; Rukavice za mačevanje
th: อุปกรณ์กีฬา > การกีฬา > การฟันดาบ > อุปกรณ์ป้องกันสำหรับดาบสากล > ถุงมือและปลอกแขนสำหรับดาบสากล: ปลอกสวมข้อมือฟันดาบ; ถุงมือฟันดาบ
pt-BR: Artigos esportivos > Artigos para prática de esportes > Esgrima > Equipamentos de proteção para esgrima > Luvas e punhos de esgrima: Punhos de esgrima; Luvas de esgrima
fr: Équipements sportifs > Divers sports > Escrime > Tenue d'escrime > Gants et poignées d'escrime: Manchettes d'escrime; Gants d'escrime
sl-SI: Športna oprema > Šport > Sabljanje > Zaščitna oprema za sabljanje > Rokavice in manšete za sabljanje: Manšete za sabljanje; Rokavice za sabljanje
nl: Sportartikelen > Lichaamssporten > Schermen > Beschermende uitrusting voor schermen > Schermhandschoenen en -manchetten: Manchetten voor schermen; Schermhandschoenen
nb: Sportsutstyr > Friidrett > Fekting > Beskyttelsesutstyr for fekting > Fektehansker og -mansjetter: Mansjetter for fekting; Fektehansker
de: Sportartikel > Athletik > Fechten > Fechtschutzbekleidung > Fechthandschuhe: Fechtmanschetten; Fechthandschuhe